【裁判字號】    98,交上易,65
【裁判日期】    980803
【裁判案由】    過失傷害
【裁判全文】
臺灣高等法院高雄分院刑事判決        98年度交上易字第65號
上  訴  人  臺灣高雄地方法院檢察署檢察官
被      告  甲○○
上列上訴人因被告過失傷害案件，不服臺灣高雄地方法院98年度
交易字第38號中華民國98年6 月10日第一審判決（起訴案號：臺
灣高雄地方法院檢察署98年度調偵字第245 號），提起上訴，本
院判決如下：
    主  文
上訴駁回。
    理  由
一、按刑事訴訟法第350 條第1 項、第361 條第2 項、第367 條
    規定，不服地方法院之第一審判決而上訴者，須提出上訴書
    狀，並應敘述具體理由，為上訴必備之程式；倘已提出上訴
    理由，但所提非屬具體理由者，應由第二審法院以判決駁回
    。所謂具體理由，必係依據卷內既有訴訟資料或提出新事證
    ，指摘或表明第一審判決有何採證認事、用法或量刑等足以
    影響判決本旨之不當或違法，而構成應予撤銷之具體事由，
    始克當之。例如：依憑證據法則，具體指出所採證據何以不
    具證據能力，或依憑卷證資料，明確指出所為證據證明力之
    判斷如何違背經驗、論理法則。倘僅泛言原判決認定事實錯
    誤、違背法令、量刑失之過重或輕縱，而未依上揭意旨指出
    具體事由；或形式上雖已指出具體事由，然該事由縱使屬實
    ，亦不足以認為原判決有何不當或違法者，例如：對不具有
    調查必要性之證據，法院未依聲請調查亦未說明理由，或援
    用證據不當，但除去該證據仍應為同一事實之認定，皆難謂
    係具體理由，俾與第二審上訴制度旨在請求第二審法院撤銷
    、變更第一審不當或違法之判決，以實現個案救濟之立法目
    的相契合，並節制濫行上訴（最高法院97年度台上字第892
    號判決參照）。
二、查本件被告甲○○經原審論以過失傷害罪，並判處拘役30日
    後，檢察官雖於法定期間內具狀提起上訴，並稱「被告並未
    賠償分文以表歉意，毫無悔意，原審量刑過輕，顯未考量被
    害人所受痛苦，無法契合社會法律感情」云云。惟原審法院
    除認定被告之過失情節、被害人所受之傷害情形外，並於量
    刑時審酌：「被告因一時疏忽致被害人受有傷害，犯後坦承
    犯行，態度尚佳，然迄今尚未達成和解，賠償被害人所受損
    失，被害人所受傷勢尚非甚重」，而關於量刑之酌定及依據
    ，既有說明且係屬於得依職權自由裁量之事項，且適用刑法
    第57條明定科刑時應注意該條所列各款事項，以為科刑輕重
    之標準，兼顧一般預防之普遍適應性，與具體個案特別預防
    之妥當性，而於判決理由詳細交待，即屬相當，即不得任意
    指摘為違法。況過失傷害罪之法定刑，為6 月以下有期徒刑
    、拘役或罰金，原審因被告符合自首規定，量處拘役30日，
    經核尚屬適當。檢察官並未指出與其他同類型案件之比較結
    果，有何顯然輕重失衡之處，所引被害人請求上訴意旨，復
    為原審已經判斷及說明事項，徒憑主觀臆測而未依卷內資料
    有所指摘，自無從資為判斷原審量刑是否不當或違法之依據
    ，核其上訴，與未敘述具體理由無異，屬於不合法律上程式
    ，應由本院依同法第367 條前段、第372 條不經言詞辯論判
    決如主文。
中    華    民    國    98    年    8     月    3     日
                  刑事第五庭    審判長法  官  曾永宗
                                      法  官  任森銓
                                      法  官  王伯文
以上正本證明與原本無異。
本判決不得上訴。
中    華    民    國    98    年    8     月    3     日
                                      書記官  黎  珍


司法院資訊處製作；財團法人民間司法改革基金會備份。
